臺灣臺中地方法院臺中簡易庭小額民事判決
111年度中小字第3444號
原      告  林宏業  
訴訟代理人  張藇少  
被      告  賴光華  

上列當事人間損害賠償事件，於民國111年11月10日言詞辯論終
結，本院判決如下：
    主      文
被告應給付原告新臺幣壹萬壹仟捌佰伍拾伍元及自民國一一一年
四月一日起至清償日止，按年息百分之五計算之利息。
訴訟費用新臺幣壹仟元由被告負擔。
本判決得假執行。
    事實及理由
一、原告起訴聲明請求被告給付新臺幣（下同）1萬2212元及利
    息，後減縮後如後開原告聲明所示（見卷第87頁），依民事
    訴訟法第255條第1項第3款規定，應予准許。
二、原告主張：被告於民國110年11月2日14時16分許，駕駛車號
    0000-00號自用小客車，行經臺中市○○區○○路○段000號時，
    因未注意車前狀況，致撞及由原告所承保之訴外人林宏業駕
    駛其所有之車牌號碼000-0000號自用小客車（下稱系爭車輛
    ）。系爭車輛送修復，支出工資費用1萬1485元、零件費用2
    754元，合計1萬4239元，零件部分2754元扣除折舊後為370
    元，加計工資費用1萬1485元，必要修理費用為1萬1855元，
    爰依侵權行為之法律關係，請求被告如數給付並自起訴狀繕
    本送達翌日起加計法定遲延利息等語，並聲明：被告應給付
    原告1萬1855元及自起訴狀繕本送達翌日起至清償日止，按
    年息百分之5計算之利息。
三、被告則以：兩造僅輕微碰撞，被告預估系爭車輛修理費用為
    3000元，又原告未通知被告即將系爭車輛送至原廠估修，被
    告不同意修理費用等語置辯，答辯聲明：原告之訴駁回。
四、得心證之理由：
　㈠原告主張被告於前揭時、地，駕駛車號0000-00號自用小客車
    ，與系爭車輛發生碰撞，致系爭車輛受有損害，其已支出修
    理費用1萬4239元等情，業據其提出發票、結帳清單及行照
    （以上均影本）為證（見卷第19-21頁），並有臺中市政府
    警察局道路交通事故調查卷宗影本附卷可稽（見卷第25-49
    頁），復為被告所不爭執，自堪信為真實。
　㈡按汽車、機車或其他非依軌道行駛之動力車輛，在使用中加
    損害於他人者，駕駛人應賠償因此所生之損害。但於防止損
    害之發生，已盡相當之注意者，不在此限，民法第191條之2
    定有明文。被告駕駛汽車自後追撞系爭車輛，復未主張並舉
    證其就防止車禍事故損害之發生，已盡相當之注意，應認被
    告就事故發生有過失，又被告之過失行為與系爭車輛受損有
    相當因果關係。被告駕駛汽車肇事過失毀損系爭車輛之事實
    ，洵可認定為真正。　
　㈢次按不法毀損他人之物者，被害人得請求賠償其物因毀損所
    減少之價額，民法第第196 條定有明文。物被毀損時，被害
    人除得依民法第196條請求賠償外，並不排除民法第213條至
    第215條之適用。依民法第196條請求賠償物被毀損所減少之
    價額，得以修復費用為估定之標準，但以必要者為限( 例如
    ：修理材料以新品換舊品，應予折舊 )。被害人如能證明其
    物因毀損所減少之價額，超過必要之修復費用時，就其差額
    ，仍得請求賠償（最高法院77年度第9 次民事庭會議決議(
    一)參照）。查系爭車輛因車禍毀損支出修理費1萬4239元，
    其中工資費用1萬1485元、零件費用2754元，有電子發票及
    結帳清單在卷可稽（見卷第21頁）。前開零件部分既係以新
    品換舊品，自應將零件折舊部分予以扣除。系爭車輛係於10
    6年7月出廠，有行車執照影本可稽（見卷第19頁）。依營利
    事業所得稅查核準則第95條第6 項規定：「固定資產提列折
    舊採用定率遞減法者，以一年為計算單位，其使用期間未滿
    一年者，按實際使用之月數相當於全年之比例計算之，不滿
    一月者，以一月計」，系爭車輛自106年7月使用至本件損害
    發生之110年11月2日，使用之期間應以4年又5個月計，其折
    舊扣除標準，依行政院所頒固定資產耐用年數表及固定資產
    折舊率表之規定，小型車之耐用年數為5年，依定率遞減法
    ，每年折舊369/1000，則更換零件費用2754元依上開標準計
    算，扣除折舊額後為370元（計算方法如附表），加計工資
    費用1萬1485元，系爭車輛之必要修理費用為1萬1855元（37
    0元＋11485元＝11855元）。被告抗辯原告未通知被告即將系
    爭車輛送至原廠估修，被告不同意修理費用云云，惟車輛進
    廠維修前，是否通知加害人或經加害人同意，非求償之程序
    要件，縱令修復系爭車輛前，未通知被告或未經被告同意即
    逕為修理，仍不影響原告行使損害賠償請求權，且系爭車輛
    送請原廠修理，結帳清單逐項列出修理項目、零件及金額等
    ，應屬可取，被告空言爭執修理金額云云並不足採。
  ㈣末按「給付無確定期限者，債務人於債權人得請求給付時，
    經其催告而未為給付，自受催告時起，負遲延責任。其經債
    權人起訴而送達訴狀，或依督促程序送達支付命令，或為其
    他相類之行為者，與催告有同一之效力。」，「遲延之債務
    ，以支付金錢為標的者，債權人得請求依法定利率計算之遲
    延利息。但約定利率較高者，仍從其約定利率。」，民法第
    229條第2項、第233條第1項定有明文。原告所提民事起訴狀
    繕本於111年3月31日送達被告（見卷第57頁），被告自受起
    訴狀送達時起負遲延責任，並應自翌日起加付法定遲延利息
    。
五、從而，原告本於侵權行為及保險代位之法律關係，請求被告
    給付1萬1855元及自起訴狀繕本送達翌日即111年3月31日起
    至清償日止，按年息百分之5 計算之利息，為有理由，應予
    准許。並依民事訴訟法第436條之19第1項規定，確定本件訴
    訟費用1000元（即第1審裁判費）由被告負擔。
六、本件小額訴訟為被告敗訴判決，依民事訴訟法第436條之20
    規定，應依職權宣告假執行。
七、據上論結，本件原告之訴為有理由，依民事訴訟法第78條、
    第436條之19第1項、第436條之20，判決如主文。
中　　華　　民　　國　　111 　年　　12　　月　　 1　　日
                  臺灣臺中地方法院臺中簡易庭
                                  法  官   熊祥雲
以上正本係照原本作成。
如不服本判決，應於送達後20日內，以判決違背法令為理由，向
本院提出上訴狀並表明上訴理由（上訴理由應表明一、原判決所
違背之法令及其具體內容；二、依訴訟資料可認為原判決有違背
法令之具體事實），如於本判決宣示後送達前提起上訴者，應於
判決送達後20日內補提上訴理由書（須附繕本）。如委任律師提
起上訴者，應一併繳納上訴審裁判費。
中　　華　　民　　國　　111 　年　　12　　月　　 1　　日
                                  書記官  王麗麗
附表
-----
折舊時間           金額
第1年折舊值        2,754×0.369=1,016
第1年折舊後價值    2,754-1,016=1,738
第2年折舊值        1,738×0.369=641
第2年折舊後價值    1,738-641=1,097
第3年折舊值        1,097×0.369=405
第3年折舊後價值    1,097-405=692
第4年折舊值        692×0.369=255
第4年折舊後價值    692-255=437
第5年折舊值        437×0.369×(5/12)=67
第5年折舊後價值    437-67=370